臺灣臺北地方法院刑事判決　　　　　　 93年度交易字第480號
公　訴　人　臺灣臺北地方法院檢察署檢察官
被　　　告　乙○○
選任辯護人　邱清銜律師
　　　　　　洪明俊律師
上列被告因業務過失傷害案件，經檢察官提起公訴（93年度偵字
第13421號），於本院準備程序進行中，被告先就被訴事實為有
罪之陳述，經裁定行簡式審判程序，判決如左：
    主  文
乙○○從事業務之人，因業務上之過失傷害人致重傷，處有期徒
刑捌月。
    事  實
一、乙○○以駕駛營業大客車為業，為從事駕駛業務之人，於民
    國93年5月27日上午10時許，駕駛車牌號碼AH-723號營業大
    客車，沿臺北市○○○路○段由西向東方向行進，於同日上
    午10時10分許途經臺北市○○○路○段與撫順街口設有禁止
    左轉標誌及行人穿越道之交岔路口時，本應注意駕駛人駕駛
    汽車，應遵守道路交通標誌、標線、號誌之指示，且行經行
    人穿越道時，應減速慢行，遇有行人穿越時，無論有無交通
    警察指揮或號誌指示，均應暫停讓行人優先通行，而依當時
    情形，晴天、日間有自然光線、路面乾燥、無缺陷、無障礙
    物、視距良好，亦無不能注意之情事，竟疏未注意，在上開
    路口貿然左轉，且行經路口北側行人穿越道時未讓適自西向
    東方向穿越該行人穿越道之行人王玉卿優先通行，致其大客
    車左前車頭撞及王玉卿，造成王玉卿受有頭部外傷併腦挫傷
    及顱內出血、右側小腿骨開放性骨折、頭皮撕裂傷及皮下血
    腫，且因頭部受傷造成意識不清、日常生活無法自理等重大
    不治之傷害。乙○○肇事後，於有偵查權限機關發覺其犯罪
    前，即向前來處理交通事故之警員自首。
二、案經被害人王玉卿之配偶甲○○委請王振勇告訴暨臺北市政
    府警察局松山分局移送臺灣臺北地方法院檢察署檢察官偵查
    起訴，於本院準備程序進行中，被告先就被訴事實為有罪之
    陳述，經裁定行簡式審判程序。
    理  由
一、上揭事實，業據被告乙○○坦承不諱，並有道路交通事故調
    查報告表、談話紀錄表、補充資料表、肇事原因初步分析研
    判表、照片14幀附卷可稽。按駕駛人駕駛汽車，應遵守道路
    交通標誌之指示，行近行人穿越道前，應減速慢行，遇有行
    人穿越時，無論有無交通警察指揮或號誌指示，均應暫停讓
    行人先行通過，道路交通安全規則第90條、第103條分別定
    有明文，是被告駕車自應注意上述道路交通安全之規定，且
    當時天氣晴朗、日間有自然光線、路面乾燥、無缺陷、無障
    礙物、視距良好，並無不能注意之情事，竟疏未注意違規左
    轉且未讓穿越行人穿越道之被害人王玉卿優先通行，以致肇
    事，被告顯有過失，經送臺北市車輛行車事故鑑定委員會鑑
    定後，亦同此見解，有該委員會93年8月13日北鑑審字第093
    30238600號函在卷足憑。又被害人王玉卿因遭被告撞及，受
    有頭部外傷併腦挫傷及顱內出血、右側小腿骨開放性骨折、
    頭皮撕裂傷及皮下血腫等重大不治之傷害，意識不清，日常
    生活無法自理，須長期照護，亦有診斷證明書、重大傷病免
    自行部分負擔證明卡、中華民國身心障礙手冊影本各1紙附
    卷可參，應認已達刑法第10條第4項第6款所定重傷害之程度
    。綜上所述，本件事證明確，被告前揭業務過失傷害人致重
    傷之犯行，洵堪認定，應依法論科。
二、被告係以駕駛營業大客車為業，業據其供陳在卷，是其為從
    事駕駛業務之人無疑，其因駕駛業務之過失傷害人致重傷，
    係犯刑法第284條第2項後段之業務過失重傷害罪。被告為汽
    車駕駛人，駕車行經行人穿越道，不依規定讓行人優先通行
    ，因而致人受傷，依法應負業務過失重傷害之刑事責任，應
    依道路交通管理處罰條例第86條第1項之規定加重其刑。又
    被告肇事後，於其犯罪行為未為有偵查權限之機關發覺前，
    即向前來處理車禍事宜之警員承認肇事，此有臺北市政府警
    察局松山分局交通分隊警員所填具之自首調查表1紙在卷可
    憑，被告嗣未逃避偵審，合於自首之要件，應依刑法第62條
    前段規定，減輕其刑，並依法先加後減。爰審酌被告身為職
    業駕駛人，其注意能力應較一般人為高，對於交通法規，亦
    應較常人嫻熟，竟未能善盡駕駛注意義務，違規左轉且未禮
    讓行人穿越道上之行人，導致被害人王玉卿受有重傷害，犯
    後雖坦承犯行，惟迄未與告訴人達成和解，告訴人除領取保
    險金外，尚未自被告處獲得賠償等一切情狀，量處如主文所
    示之刑，以示懲儆。
據上論斷，應依刑事訴訟法第273條之1第1項、第299條第1項前
段，道路交通管理處罰條例第86條第1項，刑法第284條第2項後
段、第62條前段，罰金罰鍰提高標準條例第1條前段，判決如主
文。
本案經檢察官林黛利到庭執行職務
中　　華　　民　　國　　94　　年　　4 　　月　　25　　日
                        刑事第三庭法  官　歐陽漢菁
上正本證明與原本無異。
如不服本判決，應於判決送達後10日內向本院提出上訴狀（應抄
附繕本）。告訴人或被害人如對於本判決不服者，應具備理由請
求檢察官上訴，其上訴期間之計算係以檢察官收受判決正本之日
期為準。
                                  書記官  沈 芳 君
中　　華　　民　　國　　94　　年　　4 　　月　　29　　日
附錄本案論罪科刑法條全文
中華民國刑法第284條
因過失傷害人者，處六月以下有期徒刑、拘役或五百元以下罰金
，致重傷者，處一年以下有期徒刑、拘役或五百元以下罰金。
從事業務之人，因業務上之過失傷害人者，處一年以下有期徒刑
、拘役或一千元以下罰金，致重傷者，處三年以下有期徒刑、拘
役或二千元以下罰金。
